【裁判字號】    98,消債更,394
【裁判日期】    980908
【裁判案由】    更生事件
【裁判全文】
臺灣板橋地方法院民事裁定           98年度消債更字第394號
聲  請  人  甲○○原名「周祐.
上列當事人因消費者債務清理事件聲請更生，本院裁定如下：
    主  文
聲請人甲○○自中華民國九十八年九月九日下午四時起開始更生
程序。
本件得由司法事務官進行更生程序。
    理  由
一、按法院開始更生程序之裁定，應載明其年、月、日、時，並
    即時發生效力；又法院裁定開始更生或清算程序後，得命司
    法事務官進行更生或清算程序，消費者債務清理條例第45條
    第1項、第16條第1項前段分別定有明文。
二、本件聲請意旨略以：聲請人目前債務總金額為新臺幣（下同
    ）2,457,517 元（詳本院卷第125至126頁聲請人之債權人清
    冊），而其任職於全日進企業有限公司從事倉管員工作，每
    月可得薪資平均為35,000元，於扣除生活支出及扶養父母之
    費用12,288元後（詳本院卷第24至25頁財產及收入狀況說明
    書），每月本約有22,000元能用以清償，但以其前開債務總
    額光利息部分每月即約41,000元，聲請人償還利息已屬不能
    ，更遑論本金，是其應有不能清償債務之情事（見本卷第 6
    頁）；消費者債務清理條例施行後，聲請人前曾提出債權人
    清冊，以書面向最大債權金融機構國泰世華商業銀行股份有
    限公司（下稱國泰世華銀行）請求共同協商債務清償方案，
    並於民國97年12月16日與國泰世華銀行面談，惟國泰世華銀
    行以其尚有其他非聯徵中心債權人清冊所示之債務為由，開
    立「前置協商不成立通知書」（見本院卷第 104頁），雙方
    因而協商不成立，而其既經協商不成立，且無擔保或無優先
    權之債務總額未逾 1,200萬元，復未經法院裁定開始清算程
    序或宣告破產，依法自得聲請更生程序。若獲裁定開始更生
    ，其更生方案可為每月清償 22,712 元（計算式：35,000－
    12,288＝22,712），清償比例為目前債務之 67%（詳本院卷
    第105頁），懇請裁定開始更生程序等語。
三、查聲請人之主張，據其前置協商不成立通知書（見本院卷第
    46頁）、財團法人金融聯合徵信中心債權人清冊、當事人綜
    合信用報告、戶籍謄本、勞工保險被保險人投保資料表及國
    泰世華銀行民事陳述意見狀（見本院卷第83至 102頁）等件
    可證，應可認為真正，且權衡聲請人目前之債務總額、每月
    因而滋生之利息，及其收入、支出等情形，核認聲請人應具
    有不能清償債務之情事，從而聲請人既經協商程序不成立，
    復已釋明不能清償債務之情節，本件又查無聲請人有消費者
    債務清理條例第6條第 3項、第8條或第46條各款所定駁回更
    生聲請之事由存在，則聲請人聲請更生，應屬有據，爰依首
    開條文規定得命由司法事務官進行本件更生程序，裁定如主
    文。
四、本件更生程序開始後，應由債權人會議可決或由法院裁定認
    可其更生方案，倘聲請人未能經債權人會議可決或經法院裁
    定認可，則依消費者債務清理條例第61條規定，續行清算程
    序，而此節恐非有利於聲請人；是聲請人固然提出每月清償
    22,712元，清償比例達 67%之還款方案，然衡酌聲請人之年
    齡、工作收入及生活必要支出，仍非無延長還款期限、增加
    工作收入、節約支出之空間，故聲請人應努力工作增加收入
    ，並禁止貪圖享受、克己自持、節制慾望，不得為非必要生
    活之消費支出，若支出費用與其目前資力財務現況有顯不相
    當之不必要支出行為，自應予剔除，聲請人應知節度支出，
    提出足以為債權人接受或經法院認為公允之更生方案以供採
    擇，俾免更生程序須致清算程序之地步，附此敘明。
中    華    民    國    98    年    9     月     8    日
                  民事第三庭  法  官  何君豪
上為正本係照原本作成。
本件不得抗告。
本裁定已於98年9月9日下午4時公告。
中    華    民    國    98    年    9     月     8    日
                              書記官  黃琴茜


司法院資訊處製作；財團法人民間司法改革基金會備份。
